【裁判字號】    97,審易,229
【裁判日期】    970422
【裁判案由】    竊盜
【裁判全文】
臺灣高雄地方法院刑事判決             97年度審易字第229號
公  訴  人  臺灣高雄地方法院檢察署檢察官
被      告  乙○○
上列被告因竊盜案件，經檢察官提起公訴（97年度偵字第5026號
），本院判決如下：
    主  文
乙○○攜帶兇器於夜間侵入有人居住之建築物竊盜，未遂，累犯
，處有期徒刑肆月，如易科罰金，以新臺幣壹仟元折算壹日。扣
案手提袋壹只、手電筒壹把、膠帶壹卷、老虎鉗壹支、尖嘴鉗貳
支、美工刀壹支，均沒收。
    事  實
一、乙○○前因施用第一、二級毒品案件，經本院分別判處有期
    徒刑7 月、4 月，並經定其應執行之刑為有期徒刑10月確定
    ，嗣入監服刑，於民國94年2 月27日縮刑期滿執行完畢（構
    成累犯）。詎不知悔改，猶意圖為自己不法之所有，於97年
    2 月6 日凌晨4 時許日出前之夜間，攜帶其所有之手提袋1
    只，內裝有手電筒1 把、膠帶1 卷，及客觀上足對人之生命
    、身體安全構成威脅，具有危險性，而可供兇器使用之老虎
    鉗1 支、尖嘴鉗2 支、美工刀1 支等物，擅自侵入位於高雄
    市○○路與中正路口、尚未對外開放且於夜間派有甲○○居
    住、把守之「高雄捷運地下三樓月臺」建築物（工地），並
    四處物色財物而著手行竊，嗣因未發現適宜竊取之財物而罷
    手致不遂，正欲離去之際，適為甲○○發現乃報警前來將乙
    ○○當場逮獲，且扣得前開手提袋1 只，及袋內之手電筒1
    把、膠帶1 卷、老虎鉗1 支、尖嘴鉗2 支、美工刀1 支。
二、案經甲○○訴由高雄市政府警察局報請臺灣高雄地方法院檢
    察署檢察官偵查起訴。
    理  由
壹、證據能力方面
    證人甲○○迭於警詢中之證述，經被告及檢察官同意作為證
    據使用。本院審酌卷內並無事證顯示該陳述之作成時、地與
    週遭環境，有何致令陳述內容虛偽、偏頗之狀況後，也認為
    適當，依刑事訴訟法第159 條之5 第1 項之規定，為傳聞法
    則之例外，應有證據能力，合先敘明。
貳、實體方面
一、訊據被告對於前開犯行坦承不諱，核與證人甲○○迭於警詢
    、偵查中之證述相符，且有蒐證照片6 張在卷，及手提袋1
    只、手電筒1 把、膠帶1 卷、老虎鉗1 支、尖嘴鉗2 支、美
    工刀1 支扣案可稽，足見被告之自白核與事實相符，可堪採
    信，本案事證明確，被告犯行堪以認定。
二、按刑法第321 條第1 項第3 款之攜帶兇器竊盜罪，係以行為
    人攜帶兇器竊盜為其加重條件，此所謂兇器，其種類並無限
    制，凡客觀上足對人之生命、身體安全構成威脅，具有危險
    性之兇器均屬之，且祇須行竊時攜帶此種具有危險性之兇器
    為已足，並不以攜帶之初有行兇之意圖為必要（最高法院79
    年臺上字第5253號判例意旨參照）。查被告所攜帶之老虎鉗
    1 支、尖嘴鉗2 支、美工刀1 支等物俱係金屬製成，有前開
    蒐證照片可按，堪信質地堅硬，在客觀上足對人之生命、身
    體安全構成威脅，具有危險性，而可供兇器使用，被告竟執
    以於夜間侵入甲○○留守之「高雄捷運地下三樓月臺」建築
    物內著手行竊，嗣因未發現適宜竊取之財物而罷手致不遂，
    核其所為，乃係犯刑法第321 條第2 項、第1 項第3 、1 款
    之攜帶兇器夜間侵入有人居住之建築物竊盜未遂罪，應依刑
    法第25條第2 項規定，按既遂犯之刑度減輕其刑。被告曾因
    施用第一、二級毒品案件，經本院分別判處有期徒刑7 月、
    4 月，並經定其應執行之刑為有期徒刑10月確定，嗣入監服
    刑，於94年2 月27日縮刑期滿執行完畢等情，有臺灣高等法
    院被告前案紀錄表1 份在卷足稽，其於該徒刑執行完畢後，
    5 年以內故意再犯本案有期徒刑以上之罪，應論以累犯，並
    加重其刑，且先加後減。
三、本院審酌被告正值青壯年，不思循正當途徑以獲取財物，妄
    想以竊盜手段不勞而獲，確屬不該。惟念被告於偵審程序中
    坦承犯行，非無悔意，犯後態度尚可，且本案犯行未有任何
    財物得手，犯罪所生危害應屬輕微等一切情狀，爰量處如主
    文所示之刑；並酌以被告之經濟狀況各節（參見被告警詢筆
    錄「受詢問人欄」之記載），諭知以1,000 元折算1 日之易
    科罰金折算標準。
四、扣案手提袋1 只、手電筒1 把、膠帶1 卷、老虎鉗1 支、尖
    嘴鉗2 支、美工刀1 支等物，為被告所有供其為本案所用之
    物，業據被告供陳在卷，應依刑法第38條第1 項第2 款、第
    3 項，宣告沒收。
據上論結，應依刑事訴訟法第299 條第1 項前段，刑法第321 條
第2 項、第1 項第3 款、第1 款、第25條第1 項、第2 項、第47
條第1 項、第41條第1 項前段、第38條第1 項第2 款、第3 項，
判決如主文。
本案經檢察官劉穎芳到庭執行職務。
中    華    民    國    97    年    4     月    22    日
                  刑事第七庭  法  官  莊珮吟
以上正本證明與原本無異。
如不服本判決應於收受本判決後10日內向本院提出上訴書狀，並
應敘述具體理由，如未敘述上訴理由者，應於上訴期間屆滿後20
日內補提理由書狀於本院（均須按他造當事人之人數附繕本）「
切勿逕送上級法院」。
中    華    民    國    97    年    4     月    22    日
                              書記官  黃園芳
◎附錄本判決論罪之法條：
《刑法第321 條第1 項第1 款、第3 款、第2 項》
犯竊盜罪而有左列情形之一者，處6 月以上、5 年以下有期徒刑
：
一、於夜間侵入住宅或有人居住之建築物、船艦或隱匿其內而犯
    之者。
三、攜帶兇器而犯之者。
前項之未遂犯罰之。


司法院資訊處製作；財團法人民間司法改革基金會備份。
